臺灣宜蘭地方法院刑事判決
110年度原訴字第32號
公  訴  人  臺灣宜蘭地方檢察署檢察官                
被      告  藍子軒


選任辯護人  張致祥律師 
            林聖凱律師
上列被告因洗錢防制法等案件，經檢察官提起公訴 （110年度偵
字第2764號、110年度少連偵字第77號、110年度偵字第2819號、
110年度偵字第2954號、110年度偵字第3057號、110年度偵字第4
074號、110年度偵字第4859號），及移送併辦（110年度偵字第3
963號）被告於本院準備程序中就被訴事實為有罪之陳述，經本
院合議庭裁定由受命法官獨任進行簡式審判程序，判決如下： 
    主    文
甲乙○○犯三人以上共同詐欺取財罪，處有期徒刑捌月。緩刑參年
。    事實及理
由一、本件犯罪事實及證據，除補充被告甲乙○○於本院準備程序
    及審理時之自白為證據外，餘均引用如附件檢察官起訴書及
    其後附表八、併辦意旨書之記
載。二、論罪科
刑：　㈠核被告甲乙○○如起訴書附表八及併辦意旨書所為，係犯
    組織犯罪防制條例第3條第1項後段之參與犯罪組織罪、刑法
    第339條之4第1項第2款三人以上共同詐欺取財罪、洗錢防制
    法第14條第1項之洗
錢罪。　㈡按共同正犯，係共同實行犯罪行為之人，在共同意思
    範圍內，各自分擔犯罪行為之一部，相互利用他人之行為，
    以達其犯罪之目的，其成立不以全體均參與實行犯罪構成要
    件之行為為要件，其行為分擔，亦不以每一階段皆有參與為
    必要，倘具有相互利用其行為之合同意思所為，仍應負共同
    正犯之責（最高法院107年度台上字第2240號判決意旨
參照）  　。本案被告甲乙○○縱令未直接向如起訴書附表八及併
    辦意旨書所示之被害人施用詐術、使被害人將款項匯入如起
    訴書附表八及併辦意旨書所示之帳戶等部分行為，然被告甲
    乙○○知悉起訴書附表八及併辦意旨書所示之被害人係遭其所
    屬詐欺集團成員詐欺而將款項匯入指定之帳戶，仍擔任詐欺
    取款車手，堪認被告甲乙○○與所屬詐欺集團成員間，就上開
    犯行在共同犯罪之意思範圍內，具有相互利用之共同犯意，
    並各自分擔部分犯罪行為，具有犯意聯絡及行為分擔，應論
以共同正犯。　㈢又按數行為於同時同地或密切接近之時地實施
    ，侵害同一之法益，各行為之獨立性極為薄弱，依一般社會
    健全觀念，在時間差距上，難以強行分開，在刑法評價上，
    以視為數個舉動之接續施行，合為包括之一行為予以評價，
    較為合理（最高法院86年台上字第3295號判例意旨參照）。
被告甲乙○○就　　起訴書附表八及併辦意旨書，對同一被害人遭
    詐欺後，雖有分數次提領情形，然係於密接之時、地為之，
    係侵害同一法益，為數個舉動之接續施行，為接續犯
，應論以一罪。　㈣被告甲乙○○所犯參與犯罪組織罪，與其參與
    犯罪組織後之詐欺犯行即如起訴書附表八及併辦意旨書所示
    之三人以上共同詐欺取財罪及洗錢罪間具有局部同一性，而
    有想像競合犯關係，應從一重論以三人以上
共同詐欺取財罪。　㈤按洗錢防制法第16條第2項規定：「犯前2
    條之罪，在偵查或審判中自白者，減輕其刑」；組織犯罪防
    制條例第8條第1 項雖規定「犯第3條之罪. . . 偵查及審判
    中均自白者，減輕其刑」；又按想像競合犯之處斷刑，本質
    上係「刑之合併」。其所謂從一重處斷，乃將想像競合犯組
    成之評價上數罪，合併為科刑一罪，其所對應之刑罰，亦合
    併其評價上數罪之數法定刑，而為一個處斷刑。易言之，想
    像競合犯侵害數法益者皆成立犯罪，論罪時必須輕、重罪併
    舉論述，同時宣告所犯各罪名，包括各罪有無加重、減免其
    刑之情形，亦應說明論列，量刑時併衡酌輕罪部分量刑事由
    ，評價始為充足，然後依刑法第55條前段規定「從一重處斷
    」，非謂對於其餘各罪可置而不論。因此，法院決定處斷刑
    時，雖以其中最重罪名之法定刑，做為裁量之準據，惟於裁
    量其輕重時，仍應將輕罪合併評價在內（最高法院108年度
    台上字第4405、4408號判決意旨可參）。查被告甲乙○○於本
    院準備程序及審理時均自白洗錢及參與犯罪組織之犯行，依
    上開規定原應減輕其刑，惟所犯洗錢罪及參與犯罪組織罪係
    屬想像競合犯其中之輕罪，就本案犯行係從一重之三人以上
    共同詐欺取財罪，就此部分想像競合輕罪得減刑部分，依上
    開說明，由本院於後述依刑法第57條量刑時一併衡酌該部分
    減輕其
刑事由，附此說明。　㈥再按刑法第339條之4第1項第2款其法定
    刑係1年以上7年以下有期徒刑，得併科新臺幣100萬元以下
    罰金，然同為3人以上共同詐欺取財之人，其原因動機不一
    ，犯罪情節未必盡同，其以3人以上共同詐欺取財行為所造
    成危害社會之程度自屬有異，法律科處此類犯罪，所設之法
    定最低本刑卻同為「1年以上有期徒刑」，不可謂不重，於
    此情形，自非不可依客觀之犯行與主觀之惡性二者加以考量
    其情狀，是否有可憫恕之處，適用刑法第59條之規定酌量減
    輕其刑，期使個案裁判之量刑，能斟酌至當，符合罪刑相當
    原則及比例、平等原則。查被告甲乙○○因思慮欠周觸犯本案
    罪刑，且被告甲乙○○係參與較末端之犯罪分工，參與犯罪之
    程度有限，並非犯罪集團的主導者，且並未獲有報酬，是衡
    情依刑法第339條之4第1項第2款之三人以上共同詐欺取財罪
    科以最低度刑即有期徒刑1年以上，容有情輕法重之虞，爰
    依刑法第59條規定酌
量減輕其刑，以啟自新。　㈦爰以行為人之責任為基礎，審酌被
    告甲乙○○正值青壯，不思以正當途徑賺取錢財，竟加入本案
    犯罪組織，從事詐欺取財犯行，本當從重量刑。惟念其於審
    理中坦承犯行，且如實供述其與其他共犯之本案犯罪事實，
    並於審理中與被害人丙○○成立和解，並賠償被害人丙○○7萬
    元，被害人丙○○具狀對被告甲乙○○表達宥恕之意，同意給予
    被告甲乙○○緩刑之宣告等語，有和解證明書1紙附卷可參（
    見本院卷三第419頁），犯後態度良好，且被告甲乙○○未曾
    因故意犯罪受有期徒刑以上刑之宣告，有臺灣高等法院被告
    前案紀錄表附卷可據，兼衡被告甲乙○○之生活狀況、犯罪動
    機、智識程度、犯罪參與情節、被害人所受之損害，及被告
    甲乙○○現有正當工作等
其他一切情狀，量處如主文所示之刑。　㈧被告甲乙○○未曾因故
    意犯罪受有期徒刑以上刑之宣告，其一時失慮觸犯刑章，犯
    後坦承犯行，並已賠償被害人丙○○完畢，本院審酌上已敘及
    各情後，認經此偵、審程序及刑之宣告後，其應能知所警惕
    ，而無再犯之虞，故認對其所宣告之刑，以暫不執行為適當
    ，爰依刑法第74條第1項
第1款規定，宣告緩刑3年，以啟自新。　㈨按犯罪所得，屬於犯
    罪行為人者，沒收之。但有特別規定者，依其規定；前二項
    之沒收，於全部或一部不能沒收或不宜執行沒收時，追徵其
    價額，刑法第38條之1第1項、第3項分別定有明文。又於2人
    以上共同實行犯罪之情形，固基於責任共同原則，共同正犯
    應就全部犯罪結果負其責任，然於集團性犯罪，其各成員有
    無不法所得，未必盡同，如因其組織分工，彼此間犯罪所得
    分配懸殊，而若分配較少甚或未受分配之人，仍應就全部犯
    罪所得負連帶沒收追繳之責，超過其個人所得之剝奪，無異
    代替其他參與者承擔刑罰，違反罪刑法定原則、個人責任原
    則以及罪責相當原則；故共同正犯犯罪所得之沒收或追徵，
    應就各人所分得之數為之。查被告甲乙○○於本院審理中自陳
    為本案犯行並未領得任何報酬，其所領取款項亦均交回上手
    ，是
依上開說明，爰不予以宣告沒收犯罪所得。　㈩按組織犯罪防制
    條例第3條第3項有關強制工作之規定，業經司法院釋字第81
    2號解釋認應自110年12月10日（即該釋字公布日)起失其效
    力，故本院爰不再審酌
被告甲乙○○是否有諭知強制工作之必要。　據上論斷，依刑事訴
訟法第273條之1第1項、第299條第1項前段、第31
0條之2、第454條第2項，判決如主文。本案經檢察官黃明正提起
公訴，檢察官葉
怡材移送併辦，檢察官張學翰到庭執行職務。中　　華　　民　
　國　　
111 　年　　6 　　月　　21　　日                      刑事第五庭
  法　官  陳嘉瑜以上
正本證明與原本無異。　　　　　　　　　　如不服本判決應於收受本判決後20日內向本院提出上訴書狀，上訴書狀應敘述具體理由。上訴書狀未敘述上訴理由者，應於上訴期間屆滿後20日內補提理由書狀於本院(均須按他造當事人之人數附繕
本 )「切勿逕送上級法院」。 中　　華　　民　　國　　
111 　年　　6 　　月　　21　　日                                
  書記官&
nbsp; 蕭欣怡附
錄本案論罪科刑法條：刑法第339條之4：犯第三百三十九條詐欺
罪而有下列情形之一者，處一年以上七
年以下有期徒刑，得併科一百萬元以下
罰金：一、冒用政府機關
或公務員名義犯之。二、三人以上共同犯之。三、以廣播電視、
    電子通訊、網際網路
或其他媒體等傳播工
具，對公眾散布而犯
之。前項之未遂犯罰之。洗錢
防制法第2條：本法所稱洗錢，指下列行為：一、意圖掩飾或隱
匿特定犯罪所得來源，或使他人逃避刑事追訴  &
nbsp; ，而移轉或變更特定犯罪所得。二、掩飾或隱匿特
定犯罪所得之本質、來源、去向、所在、所有 
   權、處分權或其他權益者。
三、收受、持有或使用
他人之特定犯罪所得。洗錢防制法第14條：有第二條各款所列洗
錢行為者，處 7 年以下有
期徒刑，併科新臺幣
 5 百萬元以下罰金。前項之未遂犯罰之。前二項情形，
不得科以超過其特定犯罪所
定最重本刑之刑。組織犯罪防制條例第3條：發起、主持、操縱
或指揮犯罪組織者，處三年以上十年以下有期徒刑，得併科新臺
幣一億元以下罰金；參與者，處六月以上五年以下有期徒刑，得
併科新臺幣一千萬元以下罰
金。但參與情節輕微者，得減輕或免除其刑。具公務員或經選舉
產生之公職人員之
身分，犯前項之罪者，加重其刑至二分之一。犯第一項之罪者，
應於刑之執行前
，令入勞動場所，強制工作，其期間為三年。前項之強制工作，
準用刑法第九十條第二項但書
、第三項及第九十八條第二項、第三項規定。以言語、舉動、文
字或其他方法，明示或暗示其為犯罪組織之成員，或與犯罪組織
或其成員有關聯，而要求他人為下列行為之一者，處三年以下
有期徒刑，得併科新臺幣三百萬元以下罰金：一、出售
財產、商業組織之出資或股份或放棄經營
權。二、配合辦理都市更新重建
之處理程序。三、購買商品或支付勞務
報酬。四、履行債務或接受債務協商
之內容。前項犯罪組織，不以現存者為必要。以第五項之行為，
使
人行無義務之事或妨害其行使權
利者，
亦同。第五項、第七項之未遂犯罰之。附件：臺灣
宜蘭地方檢察署檢察官起訴書 
110年度偵字第2764號
110年度偵字第2819號 
110年度偵字第2954號 
110年度偵字第3057號 
110年度偵字第4074號 
110年度偵字第4859號 
110年度少連偵字第77號
    被　　　告　天○○　男　24歲（民國00年0月00日生）　　    　　　　　　
　　住嘉義縣○○市○○○路00號3樓之4　　　　    　　
　　　　(在押於法務部矯正署宜蘭看守所)　　　　　　    　
                    　　　國民身分證統一
編號：Z000000000號
　　　　　　　　庚○○
　男　25歲（民國00年00月00日生）　　　　　　
　　　　　　住宜蘭縣○○鄉○○路000號                      &nb
sp; (在押於法務部矯正署宜蘭看守所)　　　　　　　　　　　　國
民身分證統一編號：Z000000000號  &nbs
p; 上  一  人  &nbs
p; 選任辯護人　高大凱律師
    被      告  ａ○○　男　22歲（民國00年0月00日生）　　　　　　
　　　　　　住宜蘭縣○○鄉○○路000號                      &nb
sp; (在押於法務部矯正署宜蘭看守所)　　　　　　　　　　　　國
民身分證統一編號：Z000000000號  &nbs
p; 上  一  人  &nbs
p; 選任辯護人　賴成維律師
     被     告  ｂ○○　男　22歲（民國00年0月00日生）　　　　　　　
　　　　　住宜蘭縣○○鎮○○路00號3樓                      &nb
sp; (在押於法務部矯正署宜蘭看守所)　　　　　　　　　　　　國
民身分證統一編號：Z000000000號  &nbs
p; 上  一  人  &nbs
p; 選任辯護人　賴成維律師
　　被　　　告　甲甲○○　男　24歲（民國00年0月00日生）　　　　　　　
　　　　　住宜蘭縣○○鄉○○路000○0號                      &n
bsp; (在押於法務部矯正署宜蘭看守所)　　　　　　　　　　　　
國民身分證統一編號：Z000000000號  &nb
sp; 上  一  人  &nb
sp; 選任辯護人　吳偉豪律師
    被      告  ｌ○○&nb
sp; 男　26歲（民國00年0月0日生）　　　　
　　　　　　　　住宜蘭縣○○鎮○○○村0號                      &n
bsp; (在押於法務部矯正署宜蘭看守所)　　　　　　　　　　　　國民身分證統
一編號：Z000000000號
                ｍ○○&nbs
p; 男　26歲（民國00年0月00日生）　　　　　　　　　　　　住宜蘭縣
○○鄉○○路00○0號(冬山鄉戶政事務所)　　　　　
　　　　　　　居宜蘭縣○○鎮○○路000號                      &nbs
p; (另案於法務部矯正署宜蘭監獄執行中)　　　　　　　　　　　　國民身分證統
一編號：Z000000000號
                ｇ○○　男　23歲（民國00年00月00日生）　　　　　　　　　　
　　住宜蘭縣○○鄉○○路00巷00弄00號　　　　　　　
　　　　　居宜蘭縣○○鎮○○路000巷0號                      &n
bsp; (在押於法務部矯正署宜蘭看守所)　　　　　　　　　　　　
國民身分證統一編號：Z000000000號  &nb
sp; 上  一  人  &nb
sp; 選任辯護人　謝政翰律師
    被      告  ｘ○○　男　18歲（民國00年00月00日生）　　　　　　　　　
　　　住花蓮縣○○鄉○○路0段00巷00號                      &n
bsp; (在押於法務部矯正署宜蘭看守所)　　　　　　　　　　　　國民身分證統
一編號：Z000000000號
                ｅ
○○　男　27歲（民國00年0月00日生）　　　　
　　　　　　　　住宜蘭縣○○鄉○○路00號                      &n
bsp; (在押於法務部矯正署宜蘭看守所)　　　　　　　　　　　　國民身分證統
一編號：Z000000000號
　　　　　　　　
Ｂ○○　男　22歲（民國00年0月0日生）　　　　
　　　　　　　　住宜蘭縣○○鎮○○路00號　　　　　　　　
　　　　居宜蘭縣○○鎮○○街000巷00號                      &n
bsp; (在押於法務部矯正署宜蘭看守所)　　　　　　　　　　　　國民身分證統
一編號：Z000000000號
　　　　　　　　Ｃ
○　　男　25歲（民國00年0月00日生）　　　　　　　　　
　　　住宜蘭縣○○鄉○○路0段000號(五
　　　　　　　　　　　　　結鄉戶政事務所)　　　　　
　　　　　　　居宜蘭縣○○鎮○○街000號                      &n
bsp; (在押於法務部矯正署宜蘭看守所)　　　　　　　　　　　　國民身分證統
一編號：Z000000000號
                Ｘ
○○　男　21歲（民國00年0月00日生）　　　　　　　   
 　　　住宜蘭縣○○鄉○○○路00巷00號                      &n
bsp; (在押於法務部矯正署宜蘭看守所)　　　　　　　　    
                    　　國民身分證統
一編號：Z000000000號
                甲乙○○  男
  26歲(民國00年0月0日生）　　　　　　　  &nb
sp; 　　　住宜蘭縣○○鄉○○路0○00號　　　　　　　　    　　
                        國民身分證
統一編號：Z000000000號
上列被告因違反洗錢防制法等案件，已經偵查終結，認應該提起公訴，茲將犯罪
事實及證據並所犯
法條分敘如下：　　　　犯罪事實一、天○○前因公共危險案件，
    經臺灣宜蘭地方法院(下稱宜蘭地院)以105年度交簡字第130
    1號判決判處有期徒刑2月確定，嗣於民國106年9月3日有期
    徒刑執行完畢出監。庚○○前因恐嚇取財得利案件，經宜蘭地
    院以106年度易字第593號判處有期徒刑3月確定，於107年6
    月19日執行完畢。Ｂ○○前因公共危險案件，經宜蘭地院以107
    年度交簡字第1204號判處有期徒刑3月確定，於107年12月20
    日執行完畢。ｅ○○前因竊盜案件，經臺灣新北地方法院以109
    年度簡字第2342號判處有期徒刑3月確定，於110年2月12日
    執行完畢。ｌ○○前因妨害自由案件，經宜蘭地院以108年度訴
    字第402號判處有期徒刑3月確定，於110年1月4日執行完畢
    。Ｘ○○前因違反槍砲彈藥刀械管制條例案件，經宜蘭地院以1
    07年度訴字第569號判處有期徒刑1年3月，經提起上訴後，
    業據臺灣高等法院以108年度上訴字第1222號駁回上訴確定
    ，並於110年1月14日執行完畢。詎均仍不知悔改，由黃弘霖
    (未到案，綽號「大奔」)招募天○○、庚○○、甲甲○○等人分別
    於110年3月初加入黃弘霖、黃欣璽(未到案)等人所組成以實
    施詐術為手段，具有持續性、牟利性之有結構性詐欺集團犯
    罪組織，其等組成詐欺車手集團，由天○○、庚○○、甲甲○○擔
    任招募及調度車手取款工作之車手頭，負責管理車手及過水
    ，並兼任取款車手，天○○、庚○○、Ｘ○○等人並陸續招募ｅ○○、
    Ｃ○、Ｂ○○、甲乙○○、ｘ○○、ｌ○○、ｍ○○、甲甲○○、ｇ○○及少年甲
    戊○○(以上1人，涉嫌加重詐欺等罪嫌部分，移送宜蘭地院少
    院法庭審理中)等人擔任取款車手之工作，並由ａ○○、ｂ○○2人
    擔任收水之工作。天○○、庚○○、甲甲○○、ａ○○、ｂ○○、Ｘ○○、ｅ
    ○○、Ｃ○、Ｂ○○、甲乙○○、ｘ○○、ｌ○○、ｍ○○及ｇ○○等人明知非有
    正當理由，利用他人提供之來源不明之金融卡提領款項，其
    目的多係取得不法之犯罪所得，並以現金方式製造金流斷點
    以逃避追查，以掩飾資金來源及去向，竟為賺取提領款項報
    酬，甘冒造成他人財產上利益受損及阻礙犯罪偵查人員依金
    流循線查緝犯罪之風險，與前開所屬詐欺集團之成員共同意
    圖為自己不法之所有，基於三人以上共同詐欺取財及隱匿詐
    欺犯罪所得而洗錢之犯意聯絡，以附表編號一至附表編號十
    二所示利用網路購物之詐騙手法，致黃○○等103人及其他不
    特定之人陷於錯誤，將財物轉匯至附表一至附表十二所示之
    人頭金融帳戶(上開金融帳戶涉嫌幫助詐欺等罪嫌部分，另
    行偵辦)內。經車手頭天○○、甲甲○○、庚○○指揮收簿手至不
    特定超商領取人頭帳戶金融卡後，交由集團車手ｅ○○、ｍ○○、
    ｌ○○、ｘ○○、ｇ○○、甲乙○○、Ｘ○○、Ｂ○○、Ｃ○及少年甲戊○○等車
    手前往不特定之ATM提款機提領詐得之贓款計新臺幣(下同)7
    62萬4,705元(未扣案)，上開車手再將所提領之贓款交予車
    手頭後回水予ａ○○、ｂ○○收水等方式，牟取不法犯罪所得，而
    分別為附表一至附表十二所示之犯行。經警據報後，為警於
    附表十三編號1至編號6
所示之時間、地點，扣得如附表十三所示之手機等物品。二、案
    經黃○○、ｙ○○、丙○○、子○○、ｗ○○、ｉ○○、甲丁○○、ｖ○○、甲○○
    、ｑ○○、ｄ○○、壬○、Ｔ○○、亥○○、Ｈ○○、Ｉ○○○、癸○○、ｒ○○、ｎ○○、宙○○、地○○、ｚ○○、乙○○、ｈ○○、ｏ○○、Ｅ○○、Ｒ○○、午○○、
    凃君蓉、辰○○、Ｎ○○、寅○○、Ｋ○○、辛○○、Ｗ○○、Ｖ○○、Ｕ○○、ｆ
    ○○、巳○○、酉○○、宇○○、己○○、Ｌ○○、ｓ○○、丁○○、ｐ○○、Ｙ○○
    、Ｓ○○、ｋ○○、Ｇ○○、Ｆ○○、未○○、Ｑ○○、丑○○、戌○、Ｐ○○、Ｄ○○
    、Ｏ○○、ｊ○○、ｔ○○、卯○、林珮玟、Ｚ○○、蘇文英、Ａ○○、甲丙○○、戊○○、Ｊ○○、玄○○、ｃ○○
、Ｍ○○、申○○及ｕ○○訴由宜蘭縣政府警察局移送偵辦。splay: inl
        ine;">　　　　證據並所犯法條splay: inline;">一、
        證據清單暨待證事實(一)被告ｅ○○涉嫌犯罪事實欄一、
        附表
一罪嫌部分:詳附表一編號1至編號164之證據清單所示。(二)被
    告Ｂ○○、Ｃ○涉嫌犯罪事實欄一、
附表二罪嫌部分:詳附表二編號1至編號6之證據清單所示。(三)
    被告ｌ○○涉嫌犯罪事實欄一、附
表三罪嫌部分:詳附表三編號1至編號14之證據清單所示。(四)被
    告ｘ○○涉嫌犯罪事實欄一、附
表四罪嫌部分:詳附表四編號1至編號49之證據清單所示。(五)被
    告ｍ○○涉嫌犯罪事實欄一、附
表五罪嫌部分:詳附表五編號1至編號20之證據清單所示。">(六)
    被告ｇ○○涉嫌犯罪事實欄一、附表六罪嫌部分: 1、被告ｇ○○
    於警詢、偵查中之供述:證明被告ｇ○○於提領過程中也覺得怪
    怪的，應該是車手的行為，且被告ｇ○○與同案被告天○○使用
    易於滅證之通訊軟體互為通聯，且經查本件被告ｇ○○扣案之
    手機，已查無任何其與被告天○○間之任何通訊、對話內容，
    顯見遭被告ｇ○○已將犯罪事證悉數刪除。證人即同案被告天○○於警詢時、偵查中雖證稱:被告ｇ○○並不知情乙詞，惟查，
    被告ｇ○○為智慮正常之人，且有社會歷驗及工作經驗，就上
    情可能涉及財產犯罪乙事，豈有不知之理?此部分證人
即同案被告天○○此部分之證述，顯係迴護之詞，不足採信。 2、
    詳附表六編號1至編號4之證據清單:證明被告ｇ○○於附表六編
    號1至4所示之時
間、地點，持提款卡，提領款項後交由車手頭天○○之事實。(七)
    被告Ｘ○○涉嫌犯罪事實欄一、附
表七罪嫌部分:詳附表七編號1至編號47之證據清單所示。(八)被
    告甲乙○○涉嫌犯罪
事實欄一、附表八罪嫌部分:詳附表八編號1之證據清單所示。(
    九)被告甲甲○○涉嫌犯罪事實欄一、
附表九罪嫌部分:詳附表九編號1至編號154之證據清單所示。(十
    )被告庚○○涉嫌犯罪事實欄一
、附表十罪嫌部分:詳附表十編號1至編號20之證據清單所示。(
      十一)被告天○○涉嫌犯罪事實欄一、附表編號
十一罪嫌部分:詳附表十一編號1至編號120之證據清單所示。(十
      二)被告ａ○○、ｂ○○涉嫌犯罪事實欄一、附表
十二罪嫌部分:詳附表十二編號1至編號412之證據清單所示。(十
      三)本件復有搜索扣押筆錄、扣押物品目錄表、提領車手
      彙整對照表、犯罪蒐證畫面擷圖、錄影監視翻拍照片及We
      Chat對話擷取照片資料等附卷可稽，並有如附表十三所示
      被告ａ○○、庚○○、ｘ○○、Ｂ○○及Ｃ○等人使用之行動電話等物
      扣案足憑，足認被告天○○等人前揭自白與事實相符
，而被告ｇ○○所辯不足採信，被告天○○等人犯嫌，均堪認定。e: 
    24px; display: inline;">二、x; display: inline;">(一
    )所犯法條: 1、核被告天○○、庚○○及Ｘ○○等人所為，均係違
    反組織犯罪防制條例第3條第1項後段參與犯罪組織罪、第4
    條第1項招募他人加入犯罪組織罪、犯刑法第339條之4第1項
    第2款3人以上共同犯詐欺取財罪、違反洗
錢防制法第2條第1項，犯同法第14條第1項一般洗錢等罪嫌。 2
    、核被告ａ○○、ｂ○○、甲甲○○、ｅ○○、ｍ○○、ｌ○○、ｘ○○、ｇ○○、
    甲乙○○、Ｂ○○及Ｃ○等人所為，則係違反組織犯罪防制條例第3
    條第1項後段參與犯罪組織罪、刑法第339條之4第1項第2款3
    人以上共同犯詐欺取財罪、違
反洗錢防制法第2條第1項，犯同法第14條第1項一般洗錢等罪嫌
    。 24px; display: inline;">(二)罪數: 1、被告天○○、ａ○○、ｂ○○、庚○○、甲甲○○、ｅ○○、ｍ○○、ｌ○○、ｘ○○、ｇ○○、甲乙○○、Ｘ○○、Ｂ○○及Ｃ○等人以一行為同時犯一般洗錢及加重詐欺
    罪，觸犯構成要件不相同之罪名，為想像競合犯，
請從一重之加重詐欺罪嫌處斷，再與所違反犯罪組織之犯行，請
    分論併罰。 2、被告天○○、ａ○○、ｂ○○、庚○○、甲甲○○、ｅ○○
    、ｍ○○、ｌ○○、ｘ○○、ｇ○○、Ｘ○○、Ｂ○○及Ｃ○等人所犯上開數
罪間，犯意各別，係屬數罪，請予分論併罰。    (三)共犯:被
    告天○○、ａ○○、ｂ○○、庚○○、甲甲○○、ｅ○○、ｍ○○、ｌ○○、ｘ○○、
    ｇ○○、甲乙○○、Ｘ○○、Ｂ○○及Ｃ○等人，就上開犯行與真實姓名
    年籍不詳綽號「大奔」、黃欣
璽及上開其等所屬詐欺集團成員間，有犯意聯絡及行為分擔，均
    請論以共同正犯。size: 24px; display: inline;">(四)加
    重: 1、累犯:被告天○○、庚○○、Ｂ○○、ｅ○○、ｌ○○及Ｘ○○等人均
    曾受有期徒刑之執行完畢，有本署刑案資料查註紀錄表附卷
    可稽，其等於5年以內故意再犯本件有期徒刑以上
之罪，為累犯，均請依司法院釋字第775號解釋意旨，裁量是否
    加重最低本刑。 2、與少年共犯:被告ｘ○○就附表四編號1至
    編號49部分，係與少年甲戊○○共同實施前述犯罪，請依兒童
    及少年福利與權益保障法第112條第1項前段規定，加重其刑
    。再被告天○○等人犯組織犯罪防制
條例第3條第1項之罪，均請依同條第3項之規定，令入勞動場所
    ，強制工作3年。-size: 24px; display: inline;">(五)沒
    收: 1、扣案如附表十三編號1至編號6所示之手機，分別為
    被告ａ○○、庚○○、ｘ○○、Ｂ○○及Ｃ○等人所有，且分別係其等供
    犯罪所用之物，業
據其等供承在卷，均請依刑法第38條第3項前段、第1項第2款之
    規定宣告沒收。24px; display: inline;"> 2、犯罪所得: 
       至被告天○○等人之犯罪所得共計762萬4,705元，請依刑
    法第38條之1第1項前段之規定，宣告沒收之，於
全部或一部不能執行沒收或不宜執行沒收時，請依同條第3項之
    規定，追徵其價額。splay: inline;">三、依刑事訴訟法第
    251條第1項提起公訴。: 24px; display: inline;">  　此
    　致ize: 24px; display: inline;">臺灣宜蘭地方法院中
    　　華　　
民　　國　 110　　年　　8 　　月　　2    日line;">　　　　　　　　　　　　　　　檢　察　官  黃明正: 24px; display: inline;">本件正本證明與原本無異ne;">中　　華　　民　　國　 110　　年　　8 　　月　　2 　　日                          &nbs
p;   書 記  官   李彗如-size: 24px; display: inline;">所
犯法條:　ize: 24px; display: inline;">洗錢防制法第2條24p
x; display: inline;">本法所稱洗錢，指下列行為：inline;">
一、意圖掩飾或隱匿特定犯罪所得來源，或使他人逃避刑事追訴
inline;">    ，而移轉或變更特定犯罪所得。inline;">二、掩
飾或隱匿特定犯罪所得之本質、來源、去向、所在、所有: inli
ne;">    權、處分權或其他權益者。isplay: inline;">三、收
受、持有或使用他人之特定犯罪所得。ze: 24px; display: inl
ine;">洗錢防制法第14條nline;">有第二條各款所列洗錢行為者
，處 7 年以下有期徒刑，併科新24px; display: inline;">臺
幣 5 百萬元以下罰金。ze: 24px; display: inline;">前項之
未遂犯罰之。: inline;">前二項情形，不得科以超過其特定犯
罪所定最重本刑之刑。24px; display: inline;">中華民國刑法
第339條之4e;">犯第 339 條詐欺罪而有下列情形之一者，處 1 
年以上 7 年以isplay: inline;">下有期徒刑，得併科 1 百萬
元以下罰金：; display: inline;">一、冒用政府機關或公務員
名義犯之。: 24px; display: inline;">二、三人以上共同犯之
。inline;">三、以廣播電視、電子通訊、網際網路或其他媒體
等傳播工具，lay: inline;">    對公眾散布而犯之。ze: 24px
; display: inline;">前項之未遂犯罰之。: 24px; display: i
nline;">組織犯罪防制條例第3條ine;">發起、主持、操縱或指
揮犯罪組織者，處 3 年以上 10 年以下ine;">有期徒刑，得併
科新臺幣 1 億元以下罰金；參與者，處 6 月以ine;">上 5 年
以下有期徒刑，得併科新臺幣 1 千萬元以下罰金。但參x; disp
lay: inline;">與情節輕微者，得減輕或免除其刑。inline;">
具公務員或經選舉產生之公職人員之身分，犯前項之罪者，加重
ize: 24px; display: inline;">其刑至二分之一。nline;">犯
第 1 項之罪者，應於刑之執行前，令入勞動場所，強制工作e: 
24px; display: inline;">，其期間為 3 年。e;">前項之強制
工作，準用刑法第 90 條第 2 項但書、第 3 項及第 display: 
inline;">98 條第 2 項、第 3 項規定。inline;">以言語、舉
動、文字或其他方法，明示或暗示其為犯罪組織之成inline;">
員，或與犯罪組織或其成員有關聯，而要求他人為下列行為之一
ine;">者，處 3 年以下有期徒刑，得併科新臺幣 3 百萬元以下
罰金：ay: inline;">一、出售財產、商業組織之出資或股份或
放棄經營權。 display: inline;">二、配合辦理都市更新重建
之處理程序。4px; display: inline;">三、購買商品或支付勞
務報酬。; display: inline;">四、履行債務或接受債務協商之
內容。x; display: inline;">前項犯罪組織，不以現存者為必
要。nline;">以第 5 項之行為，使人行無義務之事或妨害其行
使權利者，亦font-size: 24px; display: inline;">同。 disp
lay: inline;">第 5 項、第 7 項之未遂犯罰之。: 24px; disp
lay: inline;">組織犯罪防制條例第4條ine;">招募他人加入犯
罪組織者，處 6 月以上 5 年以下有期徒刑，得x; display: in
line;">併科新臺幣 1 千萬元以下罰金。inline;">成年人招募
未滿十八歲之人加入犯罪組織者，依前項規定加重其size: 24px
; display: inline;">刑至二分之一。inline;">以強暴、脅迫
或其他非法之方法，使他人加入犯罪組織或妨害其ne;">成員脫
離者，處 1 年以上 7 年以下有期徒刑，得併科新臺幣 2ize: 2
4px; display: inline;">千萬元以下罰金。ze: 24px; display
:
編號 時間 地點 行為方式 被害人遭詐騙手法 證據清單 1 110年3月3日20時40分 宜蘭縣○○鄉○○路0○00號 甲乙○○於左揭時、地提領詐欺不法所得7萬元。 上開詐騙集團某成員，於110年3月3日撥打電話聯絡丙○○，佯稱:因網購訂單錯誤，需依指示操作，方能取消付款云云，致丙○○信以為真而陷於錯誤，遂陸續依指示轉帳10萬0,036元至中國信託等帳戶內(上開帳戶涉嫌幫助詐欺罪嫌部分，另行偵辦)內。嗣車手甲乙○○負責提領丙○○遭詐騙之款項。 ent: -36px; paddin g-left: 36px;">1、被告甲乙○○於警詢時之自白2、證人即告訴 人丙○○於警詢時之證述3、內政警政署反詐騙紀錄表、受理詐騙帳戶通報警示簡便格式表、受理案件證明單4.提領時序一覽表、提領照片 
d="pasted_paragraph_0000000000000S_0000000">臺灣宜蘭地方檢察署檢察官併辦意旨書                                     ;110年度偵字第3963號　　被　　　告　甲乙○○　男　26歲（民國00年0月0日生）　　　　　　　　　　　　住宜蘭縣○○鄉○○路0○00號　　　　　　　　　　　　國民身分證統一編號：Z000000000號上列被告因違反洗錢防制法等案件，業經偵查終結，認應移請臺灣宜蘭地方法院併案審理，茲將併案意旨敘述如下：一、犯罪事實：甲乙○○依其社會生活經驗及智識程度，知悉任何人借用他人帳戶使用，常與詐欺取財之財產犯罪密切相關，而自帳戶中提領不明款項交付他人以獲取報酬，極有可能係在取得詐欺所得贓款，並製造金流斷點，掩飾該詐騙所得之本質及去向，仍接受天○○、庚○○、甲甲○○（涉嫌詐欺等罪嫌，均已另案起訴）之招募加入詐欺集團擔任車手，並共同基於詐欺取財、洗錢之犯意聯絡，甲乙○○於民國110年3月間，將其向不知情之胞兄藍子皓（涉嫌詐欺等罪嫌，另為不起訴之處分）借得之中國信託銀行帳號000-000000000000號之帳戶資料提供給集團作為收取詐欺不法所得款項使用。嗣真實姓名、年籍不詳之詐欺集團成員，即於110年3月3日18時30分許，假冒明洞國際線上商城客服人員、合作金庫銀行行員撥打電話給丙○○，誆稱因業務疏失導致丙○○之訂單重複扣款，需配合銀行指示取消訂單云云，致丙○○陷於錯誤，而於同日20時24分許匯款新臺幣（下同）49,102元（不含手續費15元）、於同日20時26分許匯款20,900元（不含手續費15元）至上揭帳戶內，甲乙○○再於同日20時40分許，自上揭帳戶提領70,000元，將丙○○遭詐騙之匯款提領一空。二、證據：（一）被告甲乙○○於警詢及偵查中之供述：被告甲乙○○供稱將同案被告藍子皓之上揭中國信託銀行帳戶借給友人天○○使用等語。（二）同案被告藍子皓於警詢及偵查時之供述：被告甲乙○○於110年3月間向其借用其名下之中國信託銀行帳戶，表示有朋友要匯錢進來，其以為是朋友要還甲乙○○錢才借提款卡給甲乙○○並告知密碼等語。（三）告訴人丙○○於警詢時之指訴。（四）中國信託銀行帳號000-000000000000號之帳戶資料之申請人資料及存款交易明細。三、所犯法條：核被告所為，係犯刑法第339條之4第1項第2款之3人以上共同犯詐欺取財罪嫌及洗錢防制法第14條第1項之一般洗錢罪嫌。四、併辦理由：被告甲乙○○因提供本件中國信託銀行帳戶收取詐欺款項並提領同一被害人丙○○匯入該帳戶款項之詐欺案件，業經本署檢察官以110年度偵字第2764、2819、2954、3057、4074、4859號及110年度少連偵字第77號等案件向臺灣宜蘭地方法院（下稱宜蘭地院）提起公訴，目前由宜蘭地院（廉股）以110年原訴字32號審理中，此有上揭前案起訴書及被告甲乙○○全國刑案資料查註紀錄表各1份在卷足憑。是本件被告所涉之詐欺等案件，與前開案件具有事實上一罪關係，爰請依法併予審理。　  此　致臺灣宜蘭地方法院中　　華　　民　　國　　110 　年　　9　　 月　　28　　日                              檢  察  官　葉 怡 材